臺灣澎湖地方法院裁定
111年度馬秩字第11號
移送機關    澎湖縣政府警察局馬公分局
被移送人    呂建宏



上列被移送人因違反社會秩序維護法案件，經移送機關於民國11
1年9月7日以馬警分偵字第1110106579號移送書移送審理，本院
裁定如下：
    主    文
呂建宏無正當理由攜帶具有殺傷力之器械，處罰鍰新臺幣參仟元
。
扣案之菜刀壹把沒入。
    理  由
一、被移送人於下列時、地有違反社會秩序維護法之行為：
  ㈠時間：民國111年8月26日21時30分許。
  ㈡地點：澎湖縣○○鄉○○村○○000○0號(7-11○○門巿)前。
  ㈢行為：無正當理由攜帶具有殺傷力之器械。
二、上開事實，有下列之事證證明屬實：
  ㈠被移送人於警訊時之自白。
  ㈡澎湖縣政府警察局搜索扣押筆錄、扣押物品目錄表、扣押物
    品收據、現場照片、扣案器械照片。
  ㈢扣案之菜刀1把。
三、按無正當理由攜帶具有殺傷力之器械、化學製劑或其他危險
    物品者，處3日以下拘留或新臺幣3萬元以下罰鍰，社會秩序
    維護法第63條第1項第1款定有明文。本條款之構成要件，乃
    行為人客觀上有攜帶具有殺傷力之器械、化學製劑或其他危
    險物品之行為，且該攜帶係無正當理由，因而有危害於行為
    人攜帶所處時空之安全情形，即足當之。被移送人雖辯稱上
    開器械係因前向友人討債，怕被打，才帶在身上防身自衛云
    云。然攜帶具殺傷力之器械是否具正當理由，本應綜合全案
    事證，於法律、道義乃至於習慣所應許可之範圍，客觀認定
    判斷之。查被移送人所攜帶之菜刀，如持以朝人揮砍或揮打
    ，顯有傷害人之身體或生命之虞，是上開器械自具有殺傷力
    甚明，且衡諸社會通念，一般人並無隨身攜帶上開器械之必
    要，其隨身攜帶具有殺傷力之器械，顯已逸脫維持社會生活
    必需之範圍，自難認係正當理由。核被移送人前開所為，自
    屬無正當理由攜帶具有殺傷力之器械，應依社會秩序維護法
    第63條第1項第1款處罰。爰審酌被移送人違反之動機、目的
    、手段、智識程度、生活狀況、違反義務之程度、上開非行
    所生之危險等一切情狀，裁處如主文第1項所示之罰鍰。
四、扣案菜刀1把，係被移送人供違反本件社會秩序維護法所用
    之物且為其所有，業據其供明在卷，爰併予宣告沒入。
五、據上論斷，依社會秩序維護法第45條第1項、第63條第1項第
    1款、第22條第3項，裁定如主文。
中　　華　　民　　國　　111 　年　　9 　　月　　22　　日
　　　　　　　　　臺灣澎湖地方法院馬公簡易庭
                      法　官  陳順輝
以上正本係照原本作成。
如不服本裁定，得於裁定書送達之翌日起5日內，以書狀敘述理
由，向本庭（澎湖縣○○市○○里○○○000號）提起抗告狀（須附繕本
）。　　　
中　　華　　民　　國　　111 　年　　9 　　月　　22　　日
                      書記官  祝語萱